臺灣高等法院臺中分院刑事判決　　　　94年度上訴字第2106號
上　訴　人
即　被　告　甲○○
上列上訴人因毒品危害防制條例案件，不服臺灣彰化地方法院94
年度訴字第1378號中華民國94年8月23日第一審判決 （起訴案號
：臺灣彰化地方法院檢察署94年度毒偵字第3286號及移送併辦94
年度毒偵字第4742、5352號），提起上訴，本院判決如下：
    主 　 文
原判決撤銷。
甲○○連續施用第壹級毒品，累犯，處有期徒刑壹年伍月，扣案
之第一級毒品海洛因參包（淨重零點柒壹公克）、第一級毒品海
洛因壹包（毛重零點貳公克）沒收銷燬之，第一級毒品海洛因包
裝袋肆個、注射針筒貳支沒收。又連續施用第貳級毒品，累犯，
處有期徒刑玖月，扣案之第二級毒品安非他命肆包（合計毛重貳
點壹公克）沒收銷燬之，第二級毒品包裝袋肆個、吸食器壹支沒
收；應執行有期徒刑貳年。扣案之第一級毒品海洛因參包（淨重
零點柒壹公克）、第二級毒品海洛因壹包（毛重零點貳公克）、
第二級毒品安非他命肆包（合計毛重貳點壹公克）沒收銷燬之；
第一級毒品海洛因包裝袋肆個、注射針筒貳支、第二級毒品包裝
袋肆個、吸食器壹支均沒收。
    事 　 實
一、甲○○前有違犯肅清煙毒條例、麻醉藥品管理條例、槍砲彈
    藥刀械管制條例等犯罪記錄，素行不良，其前於民國87年間
    ，因施用毒品，經台灣彰化地方法院裁定送觀察勒戒後，認
    無繼續施用毒品之傾向，而經台灣彰化地方法院為免刑之判
    決；又於90年間，因施用第一級與第二級毒品案件，經台灣
    彰化地方法院裁定送觀察勒戒及強制戒治，於91年12月14日
    強制戒治完畢，且由台灣彰化地方法院檢察署檢察官以90年
    度毒偵字第4741號提起公訴，經台灣彰化地方法院以90年度
    訴字第1547號判決，判處有期徒刑1年2月、7月，定應執行
    刑為有期徒刑1年8月確定，甫於民國93年7月29日假釋交付
    保護管束期滿，未經撤銷視為執行完畢。詎不知悔改，復基
    於施用第一級毒品海洛因之概括犯意，自93年12月中旬間某
    日起，至94年9月10日12時許止，在其位在彰化縣彰化市○
    ○里○○街36之9號居所或彰化市○○路與建國南路口全國
    加油站廁所內或彰化市○○○路附近空屋等處，以注射針筒
    注射之方式，連續施用第一級毒品海洛因多次，平均每天施
    用1至2次。另基於施用第二級毒品安非他命之概括犯意，自
    94年3月間某日起至94年9月10日12時許止，在同上開地點等
    處，以玻璃管或吸食器加熱而吸取其煙氣之方式，施用第二
    級毒品安非他命多次。嗣於94年6月29日晚間11時50分許，
    在彰化縣彰化市○○路250巷與陽明街口為警查獲，並扣得
    第一級毒品海洛因3包（合計淨重0.71公克，含包裝袋3個）
    、第二級毒品安非他命3包（合計毛重1.6公克，含包裝袋3
    個）、注射針筒1支及1包無毒品成分之白粉，經其同意採集
    尿液送驗後，結果驗得嗎啡及甲基安非他命均呈陽性反應，
    始查悉上情。另於94年9月8日2時6分許，在彰化市○○街36
    號前再次為警查獲，經其同意採集尿液送驗後亦驗得嗎啡及
    甲基安非他命均呈陽性反應。又於94年9月10日21時10分許
    ，在彰化市○○路○段187號前為警查獲，並扣得第一級毒品
    海洛因1包（毛重0.2公克）、第二級毒品安非他命1包（毛
    重0.5公克）、施用過注射針筒1支、施用過安非他命吸食器
    1支。
二、案經彰化縣警察局彰化分局報告臺灣彰化地方法院檢察署檢
    察官偵查起訴及併案審理。
    理 　 由
一、上訴人即被告甲○○對於上開時、地施用第一級毒品海洛因
    及第二級毒品安非他命之犯行均坦白承認，並有彰化縣警察
    局彰化分局委託檢驗尿液代號與真實姓名對照認證單、彰化
    縣衛生局煙毒尿液檢驗成績書各3 紙、台灣彰化地方法院檢
    察署刑案資料查註紀錄表及全國施用毒品案件紀錄表各1 份
    在卷、海洛因4包、安非他命4包、注射針筒2 支、安非他命
    吸食器1支扣案可資佐證。又94年6月29日扣案之白粉包裝編
    號2、3、4共3 包含第一級第6項毒品海洛因成分，淨重0.71
    公克（空包裝重0.89公克），有法務部調查局94年9 月16日
    調科壹字第140011938 號鑑定通知書在卷可稽。被告上開自
    白應與事實相符，是被告於強制戒治執行完畢釋放後，5 年
    內再犯毒品危害防制條例第10條之施用第一級與第二級毒品
    之犯行堪予認定，應依法予以論科。
二、核被告甲○○所為，係犯毒品危害防制條例第10條第1 項、
    第2 項之施用第一級與第二級毒品罪。其施用毒品前、後持
    有毒品之低度行為，為施用毒品之高度行為所吸收，不另論
    罪。被告先後多次分別施用第一級、第二級毒品海洛因之犯
    行，均時間緊接，所犯均係構成要件相同之罪，顯均係基於
    概括犯意為之，應各依連續犯之規定論以一罪，並依法加重
    其刑。又其所犯上開2 罪間，犯意各別，罪名互殊，應予分
    論併罰。再被告於前述時間，因施用第一級與第二級毒品犯
    行，經台灣彰化地方法院以90年度訴字第1547號判決，判處
    有期徒刑1年2月、7月，定應執行刑為有期徒刑 1年8月確定
    ，甫於 93年7月29日假釋交付保護管束期滿，未經撤銷視為
    執行完畢，有台灣彰化地方法院檢察署刑案資料查註紀錄表
    1份在卷可按，其於受有期徒刑之宣告及執行完畢後，5年以
    內再犯本件有期徒刑以上之罪，為累犯，所犯二罪均應依法
    遞加重其刑。被告自94年6月30日起至94年9月10日止之施用
    第一級、第二級毒品之犯行，經檢察官併案審理，雖未據提
    起公訴，然此部分與起訴部分有連續犯之裁判上一罪關係，
    本院自得一併審理，併予敘明。
三、原審認被告罪證明確，予以論罪科刑，固非無見。惟(一)被告
    自94年6月30日起至94年9月10日止，再次施用第一級、第二
    級毒品之犯行，原審未及審理，尚有未當。 (二)94年6月29日
    查扣之白粉4包，其中編號1無法定毒品成分，有法務部調查
    局94年9月16日調科壹字第140011938號鑑定通知書在卷可稽
    （本院卷第30頁），原判決予以宣告沒收銷燬，亦有未洽。
    (三)94年6月29日扣案之注射針筒為一般注射藥品使用之針筒
    ，有照片在卷可稽（偵3286號卷第35頁），原判決認係專供
    施用毒品所用之物，同有未當。(四)第一、二級毒品包裝袋並
    無證據證明其毒品無法剝離，原判決將之視為毒品沒收銷燬
    ，容有可議。被告上訴意旨指摘原判決不當，為有理由，自
    應由本院撤銷改判。爰審酌被告犯罪之動機、目的、方法、
    手段、所生危害，其前有多項犯罪記錄，品行不良，復因施
    用毒品一再被查獲，經受戒毒處分及判處徒刑，仍未能矯正
    其惡習，顯然欠缺戒除毒癮之決心，暨其犯後已坦認犯行，
    態度良好等一切情狀，分別量處如主文所示之刑，並定其應
    執行之刑，以示懲儆。
四、扣案之第一級毒品海洛因3包 （淨重0.71公克）、第一級毒
    品海洛因1包（毛重0.2公克）及第二級毒品安非他命4包 （
    合計毛重2.1公克）係屬毒品，應依毒品危害防制條例第 18
    條第1項沒收銷燬之。第一級毒品海洛因包裝袋4個、第二級
    毒品安非他命包裝袋4個、注射針筒2支及吸食器 1支均依刑
    法第38條第1項第2款規定沒收之。
五、被告經合法傳喚無正當理由未到庭，爰不待其陳述逕行判決
    。
據上論結，應依刑事訴訟法第369條第1項前段、第364條、第371
、第299條第1項前段，毒品危害防制條例第10條第1項、第2項、
第18條第1項前段，刑法第11條前段、第56條、第47條、第38 條
第1項第2款、第51條第5款，判決如主文。
本案經檢察官乙○○到庭執行職務。
中　　華　　民　　國　　94　　年　　11　　月　　30　　日
              刑事第八庭  審判長法　官　羅　得　村
                                法　官　巫　政　松
                                法　官　紀　文　勝
上列正本證明與原本無異。
施用第一級毒品部分得上訴。施用第二級毒品部分不得上訴。
如不服本判決應於收受送達後十日內向本院提出上訴書狀，其未
敘述上訴之理由者並得於提起上訴後十日內向本院補提理由書（
均須按他造當事人之人數附繕本）。
                                書記官　顏　子　良
中　　華　　民　　國　　94　　年　　12　　月　　1 　　日
附錄本案論罪科刑法條全文：
毒品危害防制條例第10條：
施用第一級毒品者，處六月以上五年以下有期徒刑。
施用第二級毒品者，處三年以下有期徒刑。
                        　　　　　　　　　　　　　　　Ｒ
